【裁判字號】    99,訴,795
【裁判日期】    991029
【裁判案由】    違反毒品危害防制條例
【裁判全文】
臺灣嘉義地方法院刑事判決               99年度訴字第795號
公  訴  人  臺灣嘉義地方法院檢察署檢察官
被      告  甲○○
上列被告因違反毒品危害防制條例案件，經檢察官提起公訴（九
十九年度毒偵字第一二四二號），本院合議庭裁定由受命法官獨
任進行簡式審判程序而為判決如下：
    主  文
甲○○施用第一級毒品，累犯，處有期徒刑玖月。
    事  實
一、甲○○前於民國九十三年間曾犯施用毒品罪名，經臺灣桃園
    地方法院九十三年度毒聲字第九一二號裁定強制戒治，後移
    付執行，因無繼續強制戒治之必要，九十四年一月二十六日
    執行完畢釋放，並據臺灣桃園地方法院檢察署檢察官於同年
    二月二十五日以九十四年度戒毒偵字第一○九號為不起訴處
    分確定。前開強制戒治執行完畢後五年內，復於九十八年十
    二月十三日，在其嘉義市○區○○○路七二二之五號十樓之
    三住處內，以針筒注射方式，施用第一級毒品海洛因一次，
    並據本院九十九年度訴字第一二五號判決判處有期徒刑七月
    ，九十九年三月十日確定。另於九十三年間曾犯搶奪罪名，
    經臺灣桃園地方法院九十三年度訴字第七八二號判決判處有
    期徒刑一年二月確定，九十四年十一月二十五日執行完畢。
    詎仍不知悔改，基於施用毒品之犯意，於九十九年五月二十
    七日晚上八時許，在其嘉義市○區○○○路七二二之五號十
    樓之三住處內，將海洛因、甲基安非他命置入玻璃球吸食器
    內混合，復予燒烤並吸入所產生氣體，同時施用第一級毒品
    海洛因（人體代謝為嗎啡）、第二級毒品甲基安非他命。警
    方嗣於同月二十八日中午十二時許，經甲○○同意採集其尿
    液送驗，結果呈嗎啡、甲基安非他命陽性反應，始悉上情，
    惟甲○○已用罄毒品並丟棄玻璃球吸食器。
二、案經嘉義市政府警察局第一分局報告臺灣嘉義地方法院檢察
    署檢察官偵查起訴。
    理  由
一、本件被告甲○○所涉犯者為毒品危害防制條例第十條第一項
    、第二項法定刑分別為「六月以上五年以下有期徒刑」之施
    用第一級毒品罪、「三年以下有期徒刑」之施用第二級毒品
    罪，非死刑、無期徒刑、最輕本刑為三年以上有期徒刑之罪
    或高等法院管轄第一審案件。本院行準備程序中，被告就被
    訴事實為有罪之陳述，經告知簡式審判程序之旨，並聽取檢
    察官及被告之意見後，本院爰依刑事訴訟法第二百七十三條
    之一第一項裁定由受命法官獨任進行簡式審判程序。因此，
    本件簡式審判程序之證據調查依刑事訴訟法第二百七十三條
    之二規定不受同法第一百五十九條第一項、第一百六十一條
    之二、第一百六十一條之三、第一百六十三條之一及第一百
    六十四條至第一百七十條規定之限制，此合先敘明之。
二、事實欄記載之犯罪事實，為被告於審理時坦承不諱（本院卷
    第二十四頁審判筆錄），而被告之尿液經警方採集送驗，呈
    嗎啡及甲基安非他命陽性反應結果，有卷附之台灣檢驗科技
    股份有限公司濫用藥物檢驗報告、同意書、尿液送驗姓名對
    照表足查（警卷第四頁、第五頁、第七頁）。是被告自白與
    事實相符，事證明確，其施用毒品犯行堪以認定。
三、按海洛因、安非他命係毒品危害防制條例第二條第二項第一
    款、第二款所定之第一級、第二級毒品。核被告所為，係犯
    毒品危害防制條例第十條第一項之施用第一級毒品罪、第十
    條第二項之施用第二級毒品罪。被告前於九十三年間曾犯施
    用毒品罪名，經臺灣桃園地方法院九十三年度毒聲字第九一
    二號裁定強制戒治，後移付執行，因無繼續強制戒治之必要
    ，九十四年一月二十六日執行完畢釋放，並據臺灣桃園地方
    法院檢察署檢察官於同年二月二十五日以九十四年度戒毒偵
    字第一○九號為不起訴處分確定。前開強制戒治執行完畢後
    五年內，復於九十八年十二月十三日，在其嘉義市○區○○
    ○路七二二之五號十樓之三住處內，以針筒注射方式，施用
    第一級毒品海洛因一次，並據本院九十九年度訴字第一二五
    號判決判處有期徒刑七月，九十九年三月十日確定等情，均
    有臺灣嘉義地方法院檢察署刑案資料查註紀錄表、臺灣高等
    法院被告前案紀錄表附卷可參（偵查卷前案卷宗，本院卷第
    三頁至第九頁）。本件雖於強制戒治執行完畢五年後再犯，
    惟被告既於強制戒治執行完畢後五年內早已違犯施用毒品罪
    經法院科處刑罰確定，顯見施以觀察勒戒或強制戒治，無法
    收其果效，自無毒品危害防制條例第二十條所定「五年後再
    犯」付觀察勒戒之除刑化規定適用之餘地，本件應依毒品危
    害防制條例第十條施用毒品犯罪處罰（最高法院九十五年度
    第七次刑事庭會議參照）。
四、被告持有第一級、第二級毒品之低度行為，應分別為施用第
    一級、第二級毒品之高度行為所吸收，不另論罪。被告同時
    施用第一級、第二級毒品，係以一行為觸犯數罪名之想像競
    合犯，應依刑法第五十五條從一重之施用第一級毒品罪處斷
    。另查，被告於九十三年間曾犯搶奪罪名，經臺灣桃園地方
    法院九十三年度訴字第七八二號判決判處有期徒刑一年二月
    確定，九十四年十一月二十五日執行完畢，有上述前案紀錄
    可循，其受有期徒刑之執行完畢，五年以內故意再犯本件有
    期徒刑以上之罪，為累犯，應依刑法第四十七條第一項加重
    其刑。檢察官雖然僅就被告施用第一級毒品之犯行提起公訴
    ，未論及施用第二級毒品之部分，惟檢察官就犯罪事實之一
    部提起公訴，其效力及於全部，而本件被告施用第一級、第
    二級毒品之犯行具有想像競合犯之裁判上一罪關係，已如前
    述，本院應併予審理。
五、爰依被告之陳述（本院卷第二十六頁審判筆錄）及前開前案
    紀錄資料，審酌被告因身染毒癮施用毒品之犯罪動機及目的
    ；犯罪時未受明確之刺激；獨自一人燒烤玻璃球吸食器同時
    施用第一級、第二級毒品之犯罪手段；未婚，無子女，僅母
    親健在，母親五十八歲，三個姐姐，無兄弟，須撫養母親，
    之前從事鐵工之生活狀況；前有毒品、搶奪等前科之品行；
    高職畢業之智識程度；本件係屬自戕行為，並無明顯被害人
    可言；施用毒品，無視國家查緝毒品之禁令，違反注意義務
    重大，對於國家社會具有潛在危險性；犯罪後尚能坦承犯行
    之態度等一切情狀，判處如主文所示之刑。
據上論斷，應依刑事訴訟法第二百七十三條之一第一項、第二百
九十九條第一項前段，毒品危害防制條例第十條第一項、第二項
，刑法第十一條前段、第五十五條、第四十七條第一項，判決如
主文。
本案經檢察官侯德人到庭執行職務。
中    華    民    國    99    年    10    月    29    日
                      刑事第一庭  法  官  張道周
以上正本證明與原本無異。
如不服本判決應於收受判決後10日內向本院提出上訴書狀，並應
敘述具體理由；其未敘述上訴理由者，應於上訴期間屆滿後20日
內向本院補提理由書（均須按他造當事人之人數附繕本）「切勿
逕送上級法院」。
中    華    民    國    99    年    10    月    29    日
                                  書記官  張菀純
附記本判決論罪之法條全文
毒品危害防制條例第十條
施用第一級毒品者，處六月以上五年以下有期徒刑。
施用第二級毒品者，處三年以下有期徒刑。

司法院資訊處製作；財團法人民間司法改革基金會備份。
